臺灣板橋地方法院刑事判決　　　　　　 100年度侵訴字第95號
公　訴　人　臺灣板橋地方法院檢察署檢察官
被　　　告　周凡文
選任辯護人　胡志彬律師
上列被告因妨害性自主案件，經檢察官提起公訴（100 年度偵字
第16373 號），本院判決如下：
    主  文                                              
周凡文對於未滿十四歲之女子為性交，處有期徒刑壹年柒月。緩
刑年，緩刑期間付保護管束。
    事  實
一、周凡文於民國100 年2 月間，經由網際網路遊戲結識代號為
    0000000000女子（○○年○月生，真實姓名年籍詳卷，下稱
    Ａ女），兩人進而於同年3 月初成為男女朋友。詎周凡文明
    知Ａ女為未滿14歲之女子，竟基於對未滿14歲之女子為性交
    之犯意，於100 年3 月19日下午4 時許，先至Ａ女就讀之新
    北市○○區某國民小學（詳細名稱詳卷）等待Ａ女放學，嗣
    Ａ女放學走出校門後，再將Ａ女帶至該國小附近公園之流動
    廁所內，經徵得Ａ女同意後，親吻Ａ女嘴巴，撫摸Ａ女之外
    陰部，並將手指插入Ａ女之陰道內抽動，接續將陰莖插入Ａ
    女之口腔內之方式，對Ａ女為性交行為1 次得逞。嗣因Ａ女
    擔心因此懷孕，將上開情事告知同學，該同學再報告Ａ女老
    師後，老師通報Ａ女之父、社會局及報警處理，始為警循線
    查知上情。
二、案經Ａ女之父訴由新北市政府警察局移送臺灣板橋地方法院
    檢察署檢察官偵查起訴。
    理  由
甲、證據能力方面：
一、按被告以外之人於審判外之言詞或書面陳述，除法律有規定
    者外，不得作為證據，刑事訴訟法第159 條第1 項固有明定
    。惟被告以外之人於審判外之陳述，雖不符同法第159 條之
    1 至之4 規定，但經當事人於審判程序同意作為證據，法院
    審酌該言詞陳述或書面作成時之情況，認為適當者，亦得為
    證據，且當事人、辯護人於法院調查證據時，知有第159 條
    第1 項不得為證據之情形，而未於言詞辯論終結前聲明異議
    者，視為有前項之同意，此亦據刑事訴訟法第159 條之5 規
    定甚明。
二、本件判決所引用之被告以外之人於審判外之陳述，檢察官、
    被告周凡文及其辯護人於本院言詞辯論終結前，均未對該等
    證據之證據能力聲明異議。本院審酌該等證據之取得，並無
    違法不當或證明力明顯過低之瑕疵，亦認以之作為證據，要
    屬適當。是以依刑事訴訟法第159 條之5 之規定，本件判決
    所引用之被告以外之人於審判外之陳述，均有證據能力。
乙、實體方面：
一、上揭犯罪事實，業據被告周凡文於警詢、偵查及本院準備程
    序、審理時均自白不諱，核與證人即被害人Ａ女於警詢、偵
    查中陳述之情節相符，復與證人即Ａ女就讀學校之輔導組長
    0000000000Ａ、證人即Ａ女之老師0000000000Ｃ（真實姓名
    均詳卷）於警詢中之陳述、證人即Ａ女之父於警詢及偵查中
    之證述情節合致，並有受理疑似性侵害事件驗傷診斷書1 份
    、性侵害案件真實姓名對照表1 紙、Ａ女繪製之案發地點現
    場圖1 份、現場照片8 張在卷可憑，足認被告之自白與事實
    相符，足以採信。本案事證明確，被告犯行堪予認定，應依
    法論科。
二、按刑法第227 條第1 項對於未滿14歲之男女為性交罪，其被
    害客體為未滿14歲之男女，立法意旨係以該等男女對於性行
    為之智識及決斷能力仍未臻成熟，縱得該等男女之同意，亦
    不得對之為性交行為，以保護該等男女身心智能之正常發育
    ，故本罪係以被害人之年齡為特別要件，祇以被害男女在事
    實上為未滿14歲為已足。查被害人為○○年○月生，此有上
    開真實姓名對照表在卷可憑，被告對被害人為上揭犯罪事實
    所載之性交行為時，係與被害人相約於其就讀之國小外，被
    害人尚且穿著國小制服，是被告顯已知悉被害人為未滿14歲
    之女子。從而，被告就上揭犯罪事實雖已徵得被害人之同意
    ，仍構成前開之罪。
三、核被告所為，係涉犯刑法第227 條第1 項之對於未滿14歲之
    女子為性交罪。其於性交行為前之猥褻低度行為為性交之高
    度行為所吸收，不另論罪。又被告以手指插入Ａ女陰道及將
    陰莖放入Ａ女口腔內之犯行，係於密集之時、地接續為之，
    且持續侵害之法益係屬同一，應論以被告一罪為已足。另被
    告為滿20歲之成年人，就所犯上述之罪固屬對於未滿18歲之
    少年故意犯罪，然上述之罪已針對未滿14歲之被害人年齡列
    為犯罪構成要件，係以被害人年齡所設之特別規定，是以本
    件被告就其所犯之罪自毋庸再依兒童及少年福利法第70條第
    1 項規定加重其刑，附此敘明。經審酌被告對未滿14歲之Ａ
    女為性交之行為固無足取，惟被告於行為時甫為年滿20歲之
    男子，思慮未臻周全，觀念亦有偏差，係於一時衝動所致，
    且其犯後自始即坦承犯行，對其所為已有悔悟，犯後態度甚
    佳，衡酌其情節，不無情輕法重，尚堪憫恕之情形，本院認
    為如就被告所犯上揭對於未滿14歲之女子為性交罪處以法定
    最輕刑有期徒刑3 年，仍屬過重，爰就其所犯此罪部分，依
    刑法第59條之規定酌予減輕其刑。
四、爰審酌被告與被害人交往時，明知被害人未滿14歲，對於性
    行為之智識及自主能力均未臻成熟，竟無法克制己身情慾，
    而以其手指插入Ａ女陰道，並將其陰莖放入Ａ女口腔內，所
    為已有害被害人身心健康與人格發展，惟衡酌被告無前案紀
    錄，素行良好，有臺灣高等法院被告前案紀錄表1 份在卷可
    考，暨其係因與Ａ女交往中，認定Ａ女為其女友，經Ａ女同
    意後所為犯罪，手段非屬惡劣，兼以始終坦承犯行之犯後態
    度等一切情狀，量處如主文所示之刑，以資懲儆。末查被告
    前無犯罪紀錄，有臺灣高等法院被告前案紀錄表1 份在卷可
    考，其因一時失慮致罹刑典，惟已坦承犯錯，業如前述，足
    認被告經此偵審程序之教訓，當知所警惕，信無再犯之虞，
    且被告現仍於大學就讀中，此有警詢筆錄1 份附卷足參（見
    偵卷第5 頁），又已與告訴人即Ａ女之父達成和解，賠償其
    所受損害（見本院卷第23頁），故本院認前開所宣告之刑，
    以暫不執行為適當，爰併予宣告緩刑3 年，以啟自新，另依
    刑法第93條第1 項第1 款之規定，諭知於緩刑期間付保護管
    束，以俾透過觀護人給予適當之督促，教導正確法治觀念，
    以觀後效。
據上論斷，應依刑事訴訟法第299 條第1 項前段，刑法第227 條
第1 項、第59條、第74條第1 項第1 款、第93條第1 項第1 款，
判決如主文。
本案經檢察官陳建良到庭執行職務。
中    華    民    國   100    年    10    月    21    日
                刑事第十二庭  審判長法  官  曾淑娟
                                    法  官  廣于霙
                                    法  官  曹惠玲
上列正本證明與原本無異。
如不服本判決，應於判決送達後10日內敘明上訴理由，向本院提
出上訴狀 (應附繕本) ，上訴於臺灣高等法院。其未敘述上訴理
由者，應於上訴期間屆滿後20日內向本院補提理由書「切勿逕送
上級法院」。
                                    書記官  蕭佩宜
中    華    民    國   100    年    10    月    21    日
附錄本案論罪科刑法條全文：中華民國刑法第227 條
對於未滿14歲之男女為性交者，處3 年以上10年以下有期徒刑。
對於未滿14歲之男女為猥褻之行為者，處6 個月以上5 年以下有
期徒刑。
對於14歲以上未滿16歲之男女為性交者，處7 年以下有期徒刑。
對於14歲以上未滿16歲之男女為猥褻之行為者，處3 年以下有期
徒刑。
第1 項、第3 項之未遂犯罰之。